臺灣高等法院交通事件裁定　　　　　　　　　　　　九十一年度交抗字第六九六號
　　抗　告　人
　　即受處分人 甲○○ 男，四.
右抗告人因違反道路交通管理處罰條例案件，不服臺灣板橋地方法院中華民國九十年
七月二十六日裁定（九十一年度交聲字第一一五四號），提起抗告，本院裁定如左：
    主  文
抗告駁回。
    理  由
一、本件原審裁定理由略以：本件異議人即受處分人甲○○係於民國（下同）九十一
    年一月二十三日收受原處分機關（即交通部公路總局臺北區監理所）案號北監六
    字第裁四０－Ｃ00000000號裁決書，有前開裁決書之掛號送達回執影本
    一件附卷可稽，而原處分機關之裁決書係向異議人之住所（即台北縣鶯歌鎮○○
    街六巷十一號三樓）送達，並由異議人收受，其送達程序完全合法。然異議人遲
    至九十一年七月十五日始提出異議，此有異議狀一件附卷可佐，並有蓋原處分機
    關上開收狀日期之異議人之本件聲明書一份可稽，則異議人之聲明異議顯然不合
    法律上之程式，且無從補正，核諸前揭說明，自應將異議人之異議駁回等情。
二、抗告人抗告意旨略以：
  1.抗告人係於育英街六巷路口等友人蘇志浩買便當時，將安全帽拿下，引擎亦未熄
    火，惟警察誤以為伊未戴安全帽；然抗告人從鶯桃路至育英街一路上均有戴安全
    帽，伊之友人蘇志浩與在場之陳安迪小朋友及軍官許元正等亦可證明。
  2.抗告人並未收到上開九十一年一月二十三日北監六字第裁四０－Ｃ000000
    00號裁決書。
三、本院裁定駁回抗告人之抗告理由如下：
１、按受處分人，不服道路交通管理處罰條例第八條主管機關所為之處罰，得於接到
    裁決書之翌日起二十日內，向管轄地方法院聲明異議，同條例第八十七條第一項
    定有明文；又交通法庭認聲明異議不合法律上之程式，且無從補正者，應以裁定
    駁回之，道路交通案件處理辦法第十八條亦定有明文。
２、而抗告人甲○○因本件交通違規事件，曾於九十年三月五日於交通部公路局台北
    區監理所申請書上之申訴人地址欄上，記載有【鶯歌鎮○○街六巷十一號三樓】
    ，於申訴人簽章欄上簽有【甲○○】姓名，並提出申訴，此有前開交通部公路局
    台北區監理所申訴書影本一紙在卷足憑（同上原審卷第十七頁）；嗣經上開原處
    分機關函請舉發單位臺北縣警察局三峽分局查證後回覆以：違規人逆向行駛未帶
    安全帽，、、、，依法舉發無誤，此有前揭臺北縣警察局三峽分局書函影本一紙
    在卷可證；隨後並經原處分機關依道路交通管理處罰條例第九條暨違反道路交通
    管理事件統一裁罰標準及處理細則第四十四條第一項規定予以裁決如裁決書處罰
    主文，此亦有上開交通部公路局台北區監理所，違反道路交通管理事件裁決書北
    監六第裁四０－Ｃ00000000號裁決書影本一紙在卷足憑；而前揭違反道
    路交通管理事件裁決書，業由交通部公路局台北區監理所交付郵局掛號寄送抗告
    人甲○○上開台北縣鶯歌鎮○○街六巷十一號三樓住所，並由抗告人甲○○於九
    十一年一月二十三日於收件人蓋章欄收受蓋章，此有中華民國郵政掛號郵件收件
    回執影本乙紙在卷可稽（見原審卷第十二頁至第十七頁），復經本院向上揭台北
    區監理所調取前述郵件收件回執原本核閱無訛（原本閱後檢還原機關）。由此可
    見，上開違反道路交通管理事件裁決書確已於九十一年一月二十三日合法送交抗
    告人甲○○收受至明。
３、抗告人甲○○於其九十一年七月十五日所提出之前揭聲明書一紙中，其於該聲明
    書中第一項亦自承並記載：「茲因接到通知書時已逾期」等字句，此有上揭九十
    一年七月十五日之聲明書一紙在卷可稽（原審卷第四頁）。由此可知，抗告人甲
    ○○陳稱其並未收到前揭九十一年一月二十三日北監六字第裁四０－Ｃ0000
    0000號裁決書云云，自不足取。
４、而抗告人之異議期間為二十日，再加上抗告人之住所係位於台北縣鶯歌鎮○○○
    街六巷十一號三樓已如上述，其在原審法院在途期間為二日，是抗告人異議期間
    之末日為九十一年二月十四日，經查九十一年二月十四日適逢農曆春節（正月初
    三）之末日，故抗告人甲○○異議期間之末日為九十一年二月十四日之翌日即九
    十一年二月十五日；詎抗告人乃遲至九十一年七月十五日始行具狀提出聲明異議
    ，此亦有原審法院收受抗告人之聲明異議狀之收文戳日期在卷足憑（見原審卷第
    三頁）；由此足見抗告人在原審具狀聲明異議，顯已逾越聲明異議之二十日法定
    期間，故其聲明異議即屬違背法律上之程式。
四、原審以抗告人在原審具狀聲明異議，顯已逾越聲明異議之二十日法定期間，認其
    聲明異議係屬違背法律上之程式，為不合法，故予裁定駁回，經核於法並無不合
    。因本件抗告人在原審具狀聲明異議，既已超過法定異議期間，在程序上已屬不
    合，而無法補正；茲抗告人復另提起本件抗告，本院經審酌其抗告理由，認為仍
    然無法動搖原審裁定；從而抗告人提起本件抗告，並無理由，應予駁回。
五、據上論結，應依道路交通案件處理辦法第二十六條，刑事訴訟法第四百十二條，
    裁定如主文。
中      華      民      國    九十一    年     十二     月     三十     日
                              臺灣高等法院交通法庭
                                  審判長法  官  黃  瑞  華
                                        法  官  宋      祺
                                        法  官  陳  坤  地
右正本證明與原本無異。
不得再抗告。
                                        書記官  陳  建  邦
中      華      民      國    九十二    年      一      月      二      日
